Inventaris van het archief van de Rentmeesters van de Domeinen, diverse archivalia
Nationaal Archief, Den Haag
Rentmeesters der Domeinen: Diverse Archivalia
Rentmeesters der Domeinen
1475-1812
33035
14.80 meter; 107 inventarisnummers.
Normale geschreven en gedrukte teksten. De Nederlandstalige stukken van vóór ca. 1700 zijn geschreven in het gotische cursiefschrift, met name in de oud-Hollandse klerkencursief.
Nationaal Archief, Den Haag
Rentmeesters der domeinen
Het archief bevat vooral rekeningen, onder meer van de Raad- en Rentmeester-Generaal van Zuid-Holland, maar ook een duplicaat rekening van de stad Rotterdam uit 1809 en een rekening van kerken van Terschelling uit 1562.
Archiefvorming
Geschiedenis van het archiefbeheer
De verwerving van het archief
Het archief is bij Koninklijk Besluit of ministeriële beschikking overgebracht.
Inhoud en structuur van het archief
3.22
Inhoud
Deze collectie bevat fragmenten van rentmeesterarchieven en vele afgedwaalde stukken uit de archieven van de verschillende rekenkamers, de gewestelijke besturen en enkele particuliere archieven.
Aanwijzingen voor de gebruiker
Openbaarheidsbeperkingen
Volledig openbaar.
Materiële beperkingen
Aanvraaginstructie
Openbare archiefstukken kunnen online worden aangevraagd en gereserveerd. U kunt dit ook via de terminals in de studiezaal van het Nationaal Archief doen. Om te kunnen reserveren dient u de volgende stappen te volgen:
U maakt een profiel aan op www.gahetna.nl, en logt vervolgens in
Via de archiefinventaris (alleen de beschrijvingen met rode nummers) selecteert u het gewenste archiefstuk door op de knop 'Reserveren' te klikken
In het volgende scherm geeft u aan op welke dag u het archiefstuk wilt inzien
Indien u zich bevindt in de studiezaal en een tafelnummer heeft ontvangen kunt u dit nummer vermelden. Als u geen tafelnummer heeft kunt u tafelnummer 777 laten staan
Vervolgens bevestigt u uw reservering door deze te versturen.
Verwant materiaal
Beschikbaarheid van kopieën
Beschrijving van de series en archiefbestanddelen
- Rekeningen, wegens de rentmeesterschappen van West-Friesland en Noorderkwartier, mitsgaders van de Egmonden, Vroonen en Zijplanden, alsmede van de espergnes van het voorschreven kwartier., 1-25
  - Tiende rekening, 1810, 1
    1e deel
    code: V.52
  - Derde rekening, 1803, 2
    code: V.45
  - Tiende rekening, 1810, 3
    2e deel
    code: V.52 b.
  - Elfde rekening, 1811, 4
    suppletoire
    code: V.53 b.
  - Elfde rekening, 1811, 5
    code: V.53
  - Negende rekening, 1809, 6
    code: V.51
  - Elfde rekening, 1811, 7
    code: V.53 bis.
  - Achtste rekening, 1808, 8
    code: V.50 b.
  - Elfde rekening, 1811, 9
  - Elfde rekening, 1811, 10
  - Zevende rekening, 1807, 11
    code: V.49
  - Achtste rekening, 1808, 12
    code: V.50
  - Vierde rekening, 1804, 13
    code: V.46 b.
  - Zesde rekening, 1806, 14
    code: V.48
  - Eerste rekening, 1801, 15
    code: V.42 b.
  - Eerste rekening, 1801, 16
    code: V.43 b.
  - Tweede rekening, 1802, 17
    code: V.44
  - Eerste rekening, 1728, 18
    code: V. 1
  - Zesde rekening, 1794, 19
    code: V.34 b.
  - ..... rekening, 1795, 20
    code: V.36
  - Zevende rekening, 1795, 21
    code: V.35
  - rekening, 1800, 22
    code: V.41
  - rekening, 1799, 23
    code: V.40 b.
  - rekening, 1798, 24
    code: V.39
  - rekening, 1797, 25
    code: V.38 b.
- Ontvangboeken, bij de Raad- en Rentmeester-Generaal van Noord-Holland enz., 1775-1799 en 1803; 26
  de jaren 1800-1802, ontbreken.
- Rekeningen van Raad- en Rentmeester-Generaal van het Rijks-Domeinen in Voorne, alsmede van de espergnes en van de Beierlanden., 27-30
  - Rekeningen, 1808, 27
    code:VIII.346.
  - Rekeningen, 1809, 28
    code: VIII.346.
  - Rekeningen, 1812, 29
    adm. van onverkochte Domeinen.
  - Rekeningen, 1710, 1811, 30; 2 katernen
- Verkoop conditien van de Raad- en Rentmeester- Generaal der Domeinen van Zuid-Holland, 1801-1809; 31; 9 delen
  - Gorinchem, okt. 1801, a
  - Dordrecht, sept. 1802, b
  - Dordrecht, maart 1803, c
  - Dordrecht, dec. 1803, d
  - Dordrecht, nov./dec. 1804, e
  - Dordrecht, okt./nov. 1805, f
  - Dordrecht, nov./dec. 1806, g
  - Dordrecht, nov./dec. 1807, h
  - Dordrecht, okt./nov. 1809, i
  - Brief, ingekomen bij H. Swaan, afkomstig van Otto de Katszoon, betreft twee obligaties, Dordrecht, 1 febr. 1810, j
- Ontbreekt., 32
- Rekeningen van de Raad- en Rentmeester-Generaal van Zuid- Holland, mitsgaders alle de Rentmeesterschappen daaronder begrepen, alsmede van de landen, Arkel, Schoonhoven, Putten, Voorne, Beierlanden en Strijen., 33-35
  - Rekening, 1810, 33
    code: II.362.
  - Rekening, 1811, 34
    code; II.363.
  - Rekening, 1809, 35
    code: II.361.
- Rekeningen van 's-Lands particulieren goederen onder Den Helder en Huisduinen, 1799-1813; 36
  code: XXIVa.
- Rekening van de Raad- en Rentmeester-Generaal der Domeinen onder Zuid-Holland, Voorne en de Beierlanden, mitsgaders ook van alle nog wegens vorige jaren onvoldaan gebleven respontanten van gelijksoortige coupons of geconverteerde recepissen, 31 dec. 1811; 37
- Brieven van de Minister van Financien, gelet hebbende op de ouvertures van de commissie tot het fonds der Vrijwillige Negotiatie, 1808; 37; (4 kopies)
- Decharge, ter zake van, door welgemelden Raad en Rentmeester-Generaal ingevolge dispositie van de Minister van de 13e van de Louwmaand 1808; nr. 22, gedurende Sprokkel- Lente- en Grasmaand van het jaar 1808, met specifieke lijsten., 37
- Rekening van de Raad en Rentmeester-Generaal der Domeinen onder Zuid-Holland en Land van Heusden, met bijlagen., 1806; 38-39
  - Eerste gedeelte, 38
  - Tweede gedeelte, 39
- Morgenthalen en Westland, 40
  - Inventaris Domeinen B.E. nr. 163. Morgenthalen (Vianen, Leerdam en Kuilenburg), 14 jan. 1817, a
  - Inventaris Domeinen B.E. nr. 91. Westland., b
- Negen en vijftigste rekening van Raad en Rentmeester van de Domeinen van Vianen en Ameide, wegens de verlatende landen, met bijlagen., 1811; 41
- Rekeningen van de Rentmeester der Domeinen van Vianen en Ameide, 42-43
  - Rekeningen 1724-1732, 42
    - 1724, a
      code: XXVII. 1.
    - 1725, b
      code: XXVII. 2.
    - 1730, c
      code: XXVII. 3.
    - 1731, d
      code: XXVII. 4.
    - 1732, e
      code: XXVII. 4a.
  - Rekeningen 1799-1811, 43
    - 1799, a
      code: XXVII. 5.
    - 1801, b
      code: XXVII. 6.
    - 1802, c
      code: XXVII. 7.
    - 1803, d
      code: XXVII. 8.
    - 1803, e
      code: XXVII. 8d.
    - 1804, f
      code: XXVII. 9.
    - 1804, g
      code: XXVII. 9d.
    - 1805, h
      code: XXVII.10.
    - 1806, i
      code: XXVII.11.
    - 1807, j
      code: XXVII.12.
    - 1808, k
      code: XXVII.13.
    - 1809, l
      code: XXVII.14.
    - 1810, m
      code: XXVII.15.
    - 1811, n
      code: XXVII. 15b.
- Rekeningen van de Rentmeester der Domeinen van de verlatende landen en Hofsteden in de polders Vianen en Ameide., 44; 12 delen
  - 47e Rekening, 1799, 1
    code: XXVII.16.
  - 49e Rekening, 1801, 2
    code: XXVII.17.
  - 50e Rekening, 1802, 3
    code: XXVII.18.
  - 51e Rekening, 1803, 4
    code: XXVII.19.
  - 52e Rekening, 1804, 5
    code: XXVII.20.
  - 53e Rekening, 1805, 6
    code: XXVII.21.
  - 54e Rekening, 1806, 7
    code: XXVII.22.
  - 55e Rekening, 1807, 8
    code: XXVII.23.
  - 56e Rekening, 1808, 9
    code: XXVII.24.
  - 57e Rekening, 1809, 10
    code: XXVII.25.
  - 58e Rekening, 1810, 11
    code: XXVII.26.
  - 59e Rekening, 1811, 12
    code: XXVII.27.
- Rekeningen van de Rentmeester Generaal der Domeinen te Haarlem, 1808-1811; 45-48; 4 delen
  - 2e Rekening, 1808, 45
    code: III.371.
  - 3e Rekening, 1809, 46
    code: III.372.
  - 4e Rekening, 1810, 47
    code: III.373.
  - 5e Rekening, 1811, 48
- Suppletoire rekening van het jaar 1811, inzake restant posten tot ultimo december., 49
  code: III.373b.
- Rekening en verantwoording van de Rentmeester Generaal van het Oud dominaal kantoor te Haarlem, ter zake van grasgewassen op de vestingswerken of te wel van andere zogenaamde militaire Domeinen in het departement van de Zuiderzee, arrondisement Amsterdam, met bijlagen., 1811; 50
- Bijlagen behorende bij de rekeningen van de Rentmeester Generaal der Domeinen in Noord-Holland, Kennemerland en Brederode in het Zuiderkwartier, 1809-1811; 51-53
  - Bijlagen, 1811, 51
  - Bijlagen, 1809, 52
  - Bijlagen, 1810, 53
- Stukken uit de archieven van het Leenhof, justitiekamer Vianen, 1601, 1610, 1636, 1638 en 1639; 54
- Inventaris Domeinen B.E. nr. 138. Tabelle der Domeinen omder Noord-Holland, Kennemerland en Brederode in het Zuiderzee, 5 en 6 okt. 1806; 55
- Stukken betreffende de verpachting van Loowoningen gelegen in 't huize Bosch, 1803-1805; 56
- Aanschrijvingen van de Rentmeester der Nationale Domeinen in het Westland, 1811-1805; 57-63
  - Aanschrijvingen, 7 jan.-31 dec. 1811, 57
  - Aanschrijvingen, 3 jan.-24 dec. 1810, 58
  - Aanschrijvingen, 11 jan.-27 dec. 1809, 59
  - Aanschrijvingen, 13 jan.-19 nov. 1808, 60
  - Aanschrijvingen, 2 jan.-9 dec. 1807, 61
  - Aanschrijvingen, 2 jan.-12 dec. 1806, 62
  - Aanschrijvingen, 21 jan.-21 dec. 1805, 63
- Minuten van Remonstrantien, berichten, requesten, brieven etc. concernerende de Domeinen en Heerlijke Goederen, gelegen in het Westland, 28 jan. 1755-15 aug. 1760; 64
- Vervallen., 65
  12-2-1986 Ondergebracht bij Domeinen Ambtenaren I, II Inspectie Den Haag/Inspectie Dordrecht. Zie ook inv.nr. 73.
- Memorie van rapporten van de Staat der Gorsen, aanwassen, plaaten en opslikkingen, in de verdronken-waard van Zuid-Holland, gelegen onder de Domeinen van Hoge en Lage Zwaluwen en Twintighoeven, 1771-1784; 66
- Stukken betreffende de Geertruidenberg op de Hoge Zwaluwe, (afschriften)., 6 okt. 1765-18 juni 1805; 67
- Negende rekening voor de Rentmeester der Domeinen te Zeeland, 1664-1665; 68
- Stukken betreffende de inventaris van alle goederen in het Domein Niervaart, 1797; 69
- Gedrukte voorwaarden van verkopingen van Domein goederen in de jaren, 1801-1805; 70
- Rekeningen van de verkochte Domeinen van Voorne en en de Beijerlanden en overigen, 1801-1809; 71
  - Rekening van de verkochte Domeinen van Voorne en en de Beijerlanden, 1801, 1803, 1804, 1806, 1808 en 1809, a
    code: XXVIII.16
  - Rekening van de verkochte Domeinen van Voorne en en de Beijerlanden, Vianen en Ameide, 14 okt. 1805 - 10 juni 1806, b
    code: XXVIII.17
  - Rekening van de verkochte Domeinen van Voorne en en de Beijerlanden, Vianen en Ameide, 10 juni - 4 sept. 1806, c
    code: XXVIII.18
  - Rekening van de verkochte Domeinen van Voorne en en de Beijerlanden, 's-Gravenhage, 5 juni - 15 juli 1806, d
    code: XXVIII.19
- Rentmeesterschappen, verkoop van Domeinen onder Zuid-Holland en 's-Lands van Heusden, 1803-1807; 72
- Vervallen., 73
  Ondergebracht bij Domeinen Ambtenaren I, II Inspectie Den Haag/Inspectie Dordrecht. Zie ook inv.nr. 65.
- Rekening van Jacob van Vredenburg, ontvanger Generaal der Geestelijke Goederen van het voormalig Gewest Holland, 1807-1810; 74-78; 5 delen
  - 25e rekening, 1807, 74
  - rekening, 1807. 1e suppletoire, 75
  - rekening, 1807. 2e suppletoire, 76
  - 26e rekening, 1808. 2e suppletoire, 77
  - 27e rekening, 1809-1810, 78
- Verponding van Tienden, 1715-1727; 79
- Register van verponding binnen de stad Delft, c.a., 1640; 80
- Register van verponding buiten de stad Delft, 1673; 81
- Kohier van ontvang van de verkochte losen lijfrenten, op den stad Dordrecht, 1554; 82; 1 deel
  Voorheen Holland diverse rekeningen.
- Kerken van Terschelling, 1532-1563; 83
  - Brief van Schout, Burgemeester, Schepenen en raad van Amsterdam aan Cornelis heer van Sevenbergen, Terschelling, etc. dienende tot aanbeveling van Albert Coenen, burger van Amsterdam, voor benoeming tot pastoor op Terschelling, op verzoek van de Gemeente aldaar, 13 sept. 1532, a; 1 stuk
    Behorende tot diverse rekening nr. 3580.
  - Rekening van kerken van Terschelling, met bijlagen. 1562, b
  - Register van de inkomsten renten en landen van de kerken van Terschelling, 26 augustus 1563, c; 1 katern
- Verklaring van de goederen toekomende de Gravinnen van Arenbergen, gelegen onder Delft, 16e eeuw; 84; 1 katern
- Lijst van landpachters in Herinckkarspel, (afschrift), 16e eeuw; 85; 1 katern
- Aanvulling rekening van Grafelijkheidsrekenkamer, 86
  zie inv.nr. 158.
- Instructie voor de tollenaar van de Tol te Wijk bij Duurstede, thans te Rhenen, 1545; 87; 1 stuk
- Vervallen., 88
- Lasten die men bevindt werende in diverse ontvangsten, 15e eeuw; 89; 1 katern
- Inleiding op de Eerste Rekening van Philips de Bischop, collecteur van de impost op de wijnen in de landen van herwaartsoever, aangaande de uitrusting van oorlogsschepen, 1551 om het Hof., 90; 1 katern
- Tollen te Weesp, 91
  - Borderel der Grafelijkheidstol in Weesp 1694, a; 1 katern
  - Roertol van de tol te Weesp, 1694, b; 1 deel
- Lijst van bezittingen van Jonkheer Goessen heer tot Roesvelt in de heerlijkheid, Mijnsheerenland van Moerkerken, 16e eeuw; 92; 1 katern
- Rekeningen aangaande de betaling van ambtenaren, 1637; 93; 1 katern
- Register van de verleende remissien der ordinaris en extra-ordinaris, verpondingen van de steden en dorpen in het noorden gedeelte van het voormalig Gewest Holland, 1795-1806; 94
- Rekeningen van de opziender Leendert den Berger, wegens ontvang en uitgaven ten dienste van het Eyerland, 22 juni 1762; 95
- Kohier van de verpondingen op de huizen en landen in Holland, 1632; 96
- Rekening van A. Haverslag, gequalificeert tot betaling de schade vergoedingen, welke aan de personen, die door de overhaaste verhuizing van het Binnenhof in de maand augustus 1806, dezelfde gehuurde woningen hebben moeten verlaten zijn toegelegd, met bijlagen., 12 aug. 1807; 97
- Kohier of legger van de landen, gelegen in Teddingerbroek, 30 juli 1613-25 dec. 1615; 98; 1 deel
- Duplicaat rekening van de stad Rotterdam, 1809; 99
- sacraments Gildehuis/Gasthuis in Den Haag, 100
  - Rekeningen van Jacob Joriszoon voor de deken en meesters van het sacraments Gildehuis in Den Haag, 1551-1559, a
  - "Rekenboek", rekening van het sacraments Gasthuis in Den Haag, 1552, b; 1 katern
- Zesde rekening van Mr. Dirk Fijck Thesaurier van de stad Delft, 1809; 101
- Rekeningen, 1473-1507; 102; 4 katernen
  - Rekening van de ontvangen korenprocenten in Delfland en Schieland, 1507, a
  - Rekening van heer Vranck van de memorie van Kennemerland, 1473-1474., b
  - Rekening van een Renteester (over het land van Woerden), 1485., c
  - Rekening, 15e eeuw., d
    Alleen posten van Willem Cuset Noûl van Haarlem.
- Fragment rekeningen, 15e eeuw; 103; 1 pak
- Twaalfde Rekening van Mr. I.I. Faber van Riemsdijk, ontvanger van de gemene-Lands middelen over de stad en kwartieren van Haarlem, 1806; 104
- Register van de rantsoenen van een halve stuiver op de gulden over de verpachte gemene-Lands middelen in Zuid Holland, 1838; 105
- Lijsten, akten, Reglementen, Resoluties, etc, 1663-1808; 106
  - Lijst van verkoopbare dominale goederen van H.U. Sterling Rentmeester van Zuid-Holland en de lande van Heusden, 1802, 1
  - Akte waarbij Rogier Bon Baljuw en Rentmeester van Brederode, een stuk duin nabij Zandvoort verpacht aan Ariaan Willems, 1663, 2; 1 katern
  - Ontwerp van een onkostbaar en zeker Middel om de West Vriesche zeedijken, door Seger Lakeman secretaris van Dregterland, 1733, 3; 1 katern
  - Akte van verpachting van de visserij in de Oude Maas bij de Welplaat, met bijlagen 1702, 4; 2 stukken
  - Reglement op het veer van Dirksland, 1791, 5; 1 katern
  - Reglement voor het veer van Herkingen op diverse plaatsen in Zeeland, gedrukt. 1793, 6; 1 katern
  - Reglement voor de veerschippers van Willemstad, gedrukt. 1744, 7; 1 katern
  - Memorie van de advocaat fiscaal Van der Cragt betreffende het recht van de Grafelijkheid op een partij kwik geborgen uit het gezonken schip Schooteroog, gedrukt. 1770, 8; 1 katern
  - Instructie voor de raden en Rentmeester-Generaal der edele Groot-Mog. in Zuid-Holland, Kennemerland, Voorne en West Friesland, 1728, 9; 1 katern
  - Tarief voor vracht en passagiers op het veer van Willemstad - Numansdorp enz. enz. bij besluit van zijn majesteit op 20 juni 1816: gedrukt, 1816, 10; 1 katern
  - Lijst van verkoopbare dominale goederen in het voormalige Gewest Holland, 1801, 11; 1 stuk
  - Rapport van Commisarissen geëxamineert hebbende de lijsten van de nog onverkochte domeinen; alsmede de lijsten van ampten voor deze begeven door de Rekenkamer der domeinen, 5 mei 1728, 12; 1 katern
  - Conditien en voorwaarden van verkopingen der Visserij landen behoren aan de Graaffelijkheids Domeinen gelegen onder Rijswijkerhoek, Naaldwijk, Voorhout en Koukerk, 1730, 13
  - Resolutie: In plaatse van Bastiaan Karreweij tot de waarneming en collecte van den Tholle tot Leijderdorp aan de Doesbrug aangestelt Rudolf August Mey. En voorts nopen requesten of adressen in het vervolgd ter tafel van haar Ed. Mog. gebracht wordende, geresolveert als in de text, Gedrukt. 26 maart 1782, 14; 1 stuk
  - Publieke verhuring van het Exercitieveld, gelegen langs de Maliebaan in het Bosch van Den Haag, 25 juni 1779, 15
  - Resolutie van de heren gecommitteerde Raden, geapprobeert de instructie en ordonnantie voor de controlleurs van de Graaffelijkheids Tollen: 24 sept. 1728, 16
  - Rechten van Gravinne van Solms en Marquise de Montpouillan over 't inkomen van Brederode, 30 mei 1687, 17
  - Publicatie van de Staten van Holland en West Friesland, 11 juni 1734, 18
- Rekeningen van de Rentmeester Generaal der Domeinen te Haarlem, 1808; 107
  Zie ook inv. nr. 45.
  code: III 371b.